臺灣新北地方法院板橋簡易庭小額民事判決
110年度板小字第3308號
原      告  台新國際商業銀行股份有限公司

法定代理人  尚瑞強  
訴訟代理人  黃照峯律師
            胡大健  
複代理人    吳子賢  

被      告  李稚康  

訴訟代理人  李光權  

上列當事人間請求清償借款事件，於中華民國111年2月15日言詞
辯論終結，本院判決如下：
    主  文
被告應給付原告新臺幣伍萬參仟陸佰柒拾參元及自民國一百一十
一年二月二日起至清償日止，按年息百分之一點八四五計算之利
息。
訴訟費用新台幣壹仟元由被告負擔。
本判決得假執行。但被告如以新臺幣伍萬參仟陸佰柒拾參元為原
告預供擔保，得免為假執行。
    事  實  及  理  由
一、原告起訴主張：被告於民國109年6月1日與原告簽立簽立勞
    工紓困貸款專用契約向原告借用新臺幣(下同)100,000元，
    約定借款期間自109年6月2日起至112年6月2日止，自實際撥
    款日起，前6個月按月計息，第7個月起依年金法按月攤還本
    息，利率按中華郵政股份有限公司2年期定期儲金存款機動
    利率（目前為年息0.845％）加碼週年利率1％計算（即年息1.
    845％），被告應於每月2日繳款，如遲延履行，依總約定書
    第5條第1項第1款規定一期未付本金，視為債務全部到期，
    另依約定書第4條約定，於遲延期間逾期在6個月以內部分，
    按上開約定利率10%，逾期超過6個月部分，按上開約定利率
    20%，按期計付違約金。詎被告於110年5月1日未依約繳款，
    依契約約定視為債務全部到期，尚欠本金83,335元及自110
    年5月2日起算之利息及自110年6月2日起算之違約金，嗣經
    原告抵充被告帳戶內之存款後，於111年2月15日尚欠53673
    元及自111年2月2日起至清償日止，按年息1.845％計算之利
    息未付（違約金部分於111年2月15日言詞辯論期日捨棄），
    被告即有給付之義務。爰依消費借貸之法律關係起訴求命被
    告給付如主文第1項所示一節，業據提出信用貸款借據暨約
    定書（含貸款總約定書）、帳務明細資料、清償明細等件為
    證，被告雖不爭執有向原告借款及於110年5月12日繳款後即
    未再繳款，惟就原告之請求，以：原告於110年7月15日已將
    伊應繳納之110年6月、7月款項一次扣除，故伊僅1期遲繳，
    原告不應提起本件訴訟，且被告曾與原告之行員諮詢，原告
    行員表示只要繼續按時繳納就不會再繼續追討，然原告仍提
    起本件訴訟，顯係意欲使被告之信用不佳，嚴重侵害被告名
    譽云云置辯，則本件兩造間有爭執，應予以審究者為：由被
    告所為之舉證，是否足以證明：被告無即時清償借款之義務
    ？
二、按借用人應於約定期限內，返還與借用物種類、品質、數量
    相同之物，民法第478條前段定有明文。次按「立約人於台
    新銀行之任何一宗債務不依約清償本金時、立約人任何一宗
    債務不依約支付利息、費用、其他應負款項者，台新銀行得
    酌情縮短借款期限，或視為全部到期。」，兩造簽立之貸款
    總約定書(下稱總約定書)第5條第1項第1款及第7款分別定有
    明文。又按當事人主張有利於己之事實，有舉證之責任，民
    事訴訟法第277條前段亦有規定，又「原告對於自己主張之
    事實已盡證明之責後，被告對其主張，如抗辯其不實並提出
    反對之主張者，則被告對其反對之主張，亦應負證明之責，
    此為舉證責任分擔之原則。」（最高法院18年上字第2855號
    判例意旨參照）。經查，原告主張被告未依約清償一節，業
    據提出帳務明細資料、清償明細等件為證，被告復自承「只
    有一期因為covid-19疫情的關係遲繳」（參見被告於110年
    11月16日所具民事陳報狀）並提出存摺內頁為證，足認被告
    確於110年6月2日未能依約清償借款，嗣於110年7月15日始
    由原告扣款3,334元（110年6月應繳納者）、3,398元（110
    年7月應繳納者），是原告主張被告未能依約還款，並依總
    約定書第5條第1項第1款及第7款之規定，借款債務視為全部
    到期，被告喪失分期還款期限利益，請求被告提前清償全部
    債務，即屬有據。被告復未能舉證證明：曾與原告之員工協
    商就本件借款能繼續保有分期清償期限利益之約定存在、原
    告提起本件訴訟，係以損害他人為主要目的而有權利濫用及
    違反誠信原則之情，是被告猶執前詞拒為本件清償責任，顯
    屬無據。
三、次按「借用人應於約定期限內，返還與借用物種類、品質、
    數量相同之物。」、「遲延之債務，以支付金錢為標的者，
    債權人得請求依法定利率計算之遲延利息，但約定利率較高
    ，仍從其約定利率。」，民法第478條前段及第233條第1項
    分別定有明文。經查：被告向原告借款並積欠款項未清償，
    依據兩造間契約約定，原告自得請求被告清償。從而，原告
    本於消費借貸之法律關係，請求被告給付如主文第一項所示
    ，為有理由，應予准許。
四、本件事證已臻明確，兩造其餘主張、陳述及所提之證據，經
    本院審酌後，認與判決結果不生影響，爰不一一論述，附此
    敘明。
五、本件係關於請求金錢之給付，且其標的金額或價額在100000
    元以下者之小額訴訟，應併依民事訴訟法第436條之19之規
    定，確定被告應負擔之訴訟費用額為如主文第3項所示金額
    ，及依職權宣告假執行及被告得供相當擔保金額而免為假執
    行。
中　　華　　民　　國　　111 　年　　3 　　月　　8 　　日
                  臺灣新北地方法院板橋簡易庭
                      法  官  李昭融
以上正本係照原本作成。
如不服本判決，應於收受送達後20日內以違背法令為理由向本庭
（新北市○○區○○路○段00巷0號）提出上訴狀並表明上訴理
由（應表明一、原判決違背法令及其具體內容；二、依訴訟資料
可認為原判決有違背法令之具體事實），如於本判決宣示後送達
前提起上訴者，應於判決送達後20日內補提上訴理由書（須附繕
本），未依上揭期間補提合法上訴理由者，法院得逕以裁定駁回
上訴。如委任律師提起上訴者，應一併繳納上訴審裁判費。
中　　華　　民　　國　　111 　年　　3 　　月　　8 　　日
                       書記官  王昱平